【裁判字號】    89,簡上,1
【裁判日期】    891222
【裁判案由】    清償債務
【裁判全文】
福建金門地方法院民事判決                            八十九年度簡上字第一號
    上  訴  人  甲○○即汎德小客車租賃中心
    被  上訴人  全進汽車股份有限公司
                        設金門.
    法定代理人  乙○○  住同右.
右當事人間請求清償債務事件，上訴人對於中華民國八十九年四月二十八日本院金城
簡易庭八十九年度城簡字第七號第一審判決提起上訴，本院判決如左：
    主  文
上訴駁回。
上訴人應給付被上訴人新臺幣壹拾肆萬柒仟肆佰貳拾肆元，及自民國八十八年八月十
日起至清償日止，按年息百分之五計算之利息。
第二審訴訟費用由上訴人負擔。
    事  實
甲、上訴人方面：
一、聲明：（一）原判決廢棄。（二）駁回被上訴人在第一審簡易之訴。
二、陳述：（一）上訴人於民國八十八年七月間，因標得金門國家公園所欲承租之小
                客車二輛而與被上訴人口頭約定購買福特小客車二輛，雙方就汽車
                價金、保險費（不含領牌費及燃料稅）、追加車輛配備等，原約定
                以新台幣（下同）一百二十萬元訂買賣契約，後經折價協議以一百
                一十四萬元七千四百二十四元成交。上訴人旋於八十八年八月二日
                以匯款方式先給付被上訴人一百萬元，詎上訴人發現被上訴人所開
                立車款發票金額與實際交易金額不符，且保險費因已失效，上訴人
                已另行投保，被上訴人不得請求尚未給付之尾款之金額。
三、證據：保險比較表一份。
乙、被上訴人方面：
一、聲明：如主文第一項所示。
二、陳述：除與原判決記載相同者，茲引用之外，補稱：
         （一）於原審原請求上訴人給付被上訴人一十四萬七千五百八十九元及自
               八十八年八月二日起至清償日止，年息百分之五，於本審訴訟中，
               縮減請求上訴人給付一十四萬七千四百二十四元，而利息之起算日
               ，亦請求縮減為自八十八年八月十日起至清償日止，按年息百分五
               計算之利息。
三、證據：援用第一審所提之證據。
  理   由
壹、程序方面：
一、按訴狀送達後，原告不得將原訴變更或追加他訴，但擴張或減縮應受判決事項之
    聲明者，不在此限，民事訴訟法第二百五十五條第一項第三款定有明文。本件被
    上訴人（即原審原告）於原審原請求上訴人給付被上訴人一十四萬七千五百八十
    九元及自八十八年八月二日起至清償日止，年息百分之五，於本審訴訟中，請求
    縮減請求上訴人給付一十四萬七千四百二十四元，而利息之起算日，亦請求縮減
    為自八十八年八月十日起至清償日止，按年息百分五計算之利息。參照上開條文
    規定，原告擴張或減縮應受判決事項之聲明，於法並無不合，本院應就減縮後之
    請求為審理，合先敘明。
貳、實體部分：
一、本件被上訴人起訴主張上訴人人於民國八十八年七月間，因標得金門國家公園所
    欲承租之小客車二輛而與被上訴人口頭約定購買福特小客車二輛，雙方就汽車價
    金、保險費（不含領牌費及燃料稅）、追加車輛配備等，原約定以一百二十萬元
    訂買賣契約，後經協議以一百一十四萬元成交。上訴人旋於八十八年八月二日以
    匯款方式先給付被上訴人一百萬元，嗣包括汽車價款、保險費及車輛配件部分，
    被上訴人尚欠被上訴人給付一十四萬七千四百二十四元，，因本於買賣價金請求
    前開款項。上訴人則以被上訴人所開立車款發票金額與實際交易金額不符，有逃
    漏稅之嫌及保險金額過高等語，資為抗辯。
二、按當事人雙方於意思表示合致時，契約即為成立，當事人即應受契約內容之拘束
    為民法第一百五十三條所規定。又按本件買賣契約係以概括訂定之方式將買賣價
    金及保險費等為內容計算其總額，上訴人對系爭之買賣契約並未否認，於訂約之
    初亦未提出反對之意思表示，上訴人自應依契約履行債務，上訴人雖主張被上訴
    人之保險費過高，經被上訴人以其保險期間較一般保險期間多四個月，該保險費
    之較上訴人所查他家保險公司為高，乃因其保險期間多餘四個月非無上訴人所稱
    保險費較高之故，並提出本院八十九年卷促字第三號原證一之證據附卷可稽。是
    上訴人所言保險費過高，顯非可採。依前開說明，被上訴人本於雙方買賣契約請
    求如主文第二項所示之金額，為有理由，應予准許。原審就上開被上訴人之請求
    予以准許，並為被上訴人勝訴之判決，經核並無不當，上訴意旨指摘原判決不當
    ，求予廢棄改判，為無理由，應予駁回。
三、據上論結，本件上訴為無理由。依民事訴訟法第四百三十六條之一第三項、第四
    項、第四百四十九條及第七十八條，判決如主文。
中      華      民      國    八十九    年    十二    月      二十二    日
                                福建金門地方法院民事庭
                                審判長法  官   劉祥墩
                                      法  官   陳建勛
                                      法  官   顏淑惠
右正本係照原本作成。
本件不得上訴。
中      華      民      國    八十九    年    十二    月      二十二    日
                                      書記官  李成在


司法院資訊處製作；財團法人民間司法改革基金會備份。
